臺灣高等法院刑事判決　　　　　　　　　　　　　　九十三年度上易字第八一一號
　　上　訴　人　臺灣士林地方法院檢察署檢察官
　　上　訴　人
　　即　被　告　甲○○
　　選任辯護人　周俊智律師
右上訴人因被告違反商標法案件，不服台灣士林地方法院九十二年度易字第五三七號
，中華民國九十三年三月十九日第一審判決（起訴案號：台灣士林地方法院檢察署九
十二年度偵字第二五七八號）提起上訴，本院判決如左：
    主  文
上訴駁回。
    事實及理由
一、本案經本院審理結果，認第一審判決認事用法及量刑均無不當，應予維持，並引
    用第一審判決書（如附件）所記載之事實、證據及理由。
二、檢察官依據告訴人之聲請上訴意旨，認原判決對被告量刑過輕。被告上訴意旨，
    仍執原審辯解，否認有違反商標法之犯行，被告所經營之優奇有限公司是從曹榮
    吉所經營之堅岱公司受讓「美廚及圖Ａ１  Ｍｅｉ  Ｔｒｕ」商標圖樣，依權利
    讓與及既得權之保護，優奇公司應有繼續使用之權利；又被告於前案刑事判決後
    ，即修正美廚「Ａ１」之商標，剔除「Ａ１」之圖樣，惟因工讀生不小心貼上以
    前的貼紙，無犯罪之故意；且原審判決間接正犯之認定有誤；又部分行為在八十
    九年四月六日前案判決之前，為既判力所及，不得一罪兩判云云。
三、惟查：
（一）原判決審酌被告之品行、前案判決後再犯本件之罪、犯罪之情節、破壞商標人
      權益、未與告訴人合解、犯後態度欠佳等情狀，量處有期徒刑六月，並無明顯
      之失出。且被告仍有半身不遂的兒子賴其照顧，公訴人就原審法院適法範圍裁
      量權之行使為爭執，為無理由。
（二）原審綜合告訴人德誠公司代表人蘇子文、告訴代理人蔡文浩律師於偵查及原審
      法院審理時之指訴、購買發票影本四紙、優奇公司生產使用「美廚Ａ１  Ｍｅ
      ｉ  Ｔｒｕ」商標圖樣之牛排醬七瓶扣案、「紅人Ａ１」商標註冊簿影本、經
      濟部中央標準局商標註冊證影本、經濟部智慧財產局九十一年一月二十一日（
      九一）智商○三九○字第九一○○○四二六八號函暨所附之評定書、撤銷優奇
      公司「美廚Ａ１  Ｍｅｉ  Ｔｒｕ」聯合商標專用權之八十八年六月三日智
      商字第二一一四六○號函所附中台處字第八八○○五九號商標撤銷處分書、台
      北高等行政法院、最高行政法院駁回請求撤銷上開處分之八十九年度訴字第一
      一八八號、九十一年度裁字第八０五號裁判書、被告前亦因使用近似於告訴人
      商標圖樣之行為、經本院於八十九年四月六日以八十八年度上易字第四二二八
      號刑事判決等證據，相互勾稽，認被告罪證明確，所辯不足採信。被告行為係
      委託松青超級市場代為販售，為間接正犯。告訴人所購得之仿冒商標之牛排醬
      ，其中兩瓶之製造日期雖分別為八十九年一月三十日、二月二十日，被告使用
      近似他人商標圖樣之行為，雖為前案判決效力所及，惟告訴人於九十一年九月
      二十三日至十二月六日尚購得仿冒商標商品，被告行為仍涉有連續販賣仿冒商
      標商品犯行，於判決理由內詳為指駁說明。是被告仍執前詞之上訴亦無理由，
      原判決既無不合，檢察官及被告之上訴，自應予以駁回。
三、據上論斷，應依刑事訴訟法第三百七十三條、第三百六十八條判決如主文。
本案經檢察官劉靜婉到庭執行職務。
中　　　華　　　民　　　國　　九十三　　年　　　七　　　月　　 十四 　　日
                              臺灣高等法院刑事第二十庭
                                  審判長法  官　趙　功　恆
                                        法  官　李　春　地
                                        法  官　鄧　振　球
右正本證明與原本無異。
不得上訴。
                                        書記官　孫　佩　琳
中　　　華　　　民　　　國　　九十三　　年　　　七　　　月　　 十五 　　日
附錄：本案論罪科刑法條全文
商標法第八十一條第三款
未得商標權人或團體商標權人同意，有下列情形之一者，處三年以下有期徒刑、拘役
或科或併科新臺幣二十萬元以下罰金：
三  於同一或類似之商品或服務，使用近似於其註冊商標或團體商標之商標，有致相
關消費者混淆誤認之虞者。
